臺灣高等法院臺南分院刑事判決　　　　 96年度上訴字第350號
上　訴　人
即　被　告　丙○○
指定辯護人　本院公設辯護人乙○○
上列上訴人因違反毒品危害防制條例案件，不服臺灣台南地方法
院九十五年度訴字第一四一五號中華民國九十六年二月十五日第
一審判決（起訴案號：臺灣台南地方法院檢察署九十五年度偵字
第八四四九、八四五０、八八七二、八八七三號），提起上訴，
本院判決如下：
    主  文
上訴駁回。
    事  實
一、綽號「小薇」丙○○與綽號「阿本、本仔」甲○○（業經本
    院審結），均明知海洛因，係毒品危害防制條例所明定第一
    級毒品，不得販賣、持有，竟意圖營利，丙○○或獨自（下
    述(一)部分）或與甲○○共同基於販賣第一級毒品海洛因之概
    括犯意聯絡，先由丙○○於不詳時地，向綽號「大哥」不詳
    成年男子，販入數量不詳第一級毒品海洛因，再以夾鏈袋分
    裝成小包裝，並以牛皮膠帶標示價錢黏貼於夾鏈袋上，由丙
    ○○以所持用0000000000、0000000000、0000000000號行動
    電話，作為販賣海洛因聯絡工具，與購毒者約定交易數量、
    時地後，或由丙○○親自，或隨即以上開電話，撥打甲○○
    所持用0000000000號電話，指使甲○○前往販賣海洛因予購
    毒者，丙○○並於每次甲○○完成販毒交易後，給予相當於
    新台幣（下同）六百元海洛因利益做為代價，渠二人共同為
    下述販賣海洛因行為：
  (一)於民國（下同）九十五年三月間某日，丙○○在台南縣永康
    市○○路長億城巷子裡，以五百元價格，販賣海洛因一包予
    邱仰德；又於九十五年五月中旬，在同一地點，以八百元價
    格，販賣海洛因一包予邱仰德。
  (二)又於九十五年五月十六日上午八時五十六分許，蔡慶得以00
    00000000號電話撥打丙○○0000000000號電話，約定在台南
    高級農工附近麥當勞，交易一千元海洛因，丙○○即指使甲
    ○○至上址，以一千元價格販賣海洛因一包予蔡慶得。
  (三)又於九十五年五月廿二日某時許，蔡慶得以電話與丙○○約
    在永康市○○路長億城，交易一千元海洛因，丙○○即指使
    甲○○至上址，以一千元價格販賣海洛因一包予蔡慶得。
  (四)又於九十五年五月廿四日上午七時四十分許，蔡慶得以0000
    000000號行動電話，撥打丙○○0000000000號行動電話，約
    定在永康市○○路長億城，交易六千元海洛因，丙○○即指
    使甲○○至上址，以六千元販賣海洛因一包（二分半，即○
    ．二五公克）予蔡慶得。
二、嗣於九十五年五月廿四日上午十一時許，為警持搜索票，前
    往臺南縣永康市○○路二五六巷三之三五號丙○○租處搜索
    ，當場查扣附表一編號一至五所示物品。
三、甲○○於丙○○為警查獲後，又承前揭意圖營利，販賣海洛
    因概括犯意，於不詳時地，向不詳人販入數量不詳海洛因，
    嗣於九十五年五月廿四日上午十一時四十九分許，因蔡慶得
    以0000000000號電話，撥打甲○○0000000000號電話，雙方
    約在永康市○○路長億城，交易二千元海洛因，惟於交易時
    ，因蔡慶得僅攜帶一千九百元，甲○○不同意蔡慶德賒欠一
    百元，而未交付海洛因，嗣甲○○騎乘ＬＡ六─○六二號機
    車，搭載蔡慶得離去，同日中午十二時五分許，在永康市○
    ○路七０三巷一０三號前，為警攔檢查獲，扣得甲○○丟棄
    於地上附表一編號六、七所示海洛因七包，及0000000000號
    行動電話一支。
四、案經臺南市警察局第五分局及海巡署海岸巡防總局南部地區
    巡防局臺南市查緝隊報請臺灣臺南地方法院檢察署檢察官偵
    查起訴。
    理  由
甲、證據能力部分：
一、供述證據部分：
    按刑事訴訟法第一百五十九條之五明定：被告以外之人於審
    判外之陳述，雖不符前四條之規定，而經當事人於審判程序
    同意作為證據，法院審酌該言詞陳述或書面陳述作成時之情
    況，認為適當者，亦得為證據。又當事人、代理人或辯護人
    於法院調查證據時，知有第一百五十九條第一項不得為證據
    之情形，而未於言詞辯論終結前聲明異議者，視為有前項之
    同意。立法理由在於傳聞證據未經當事人反對詰問予以核實
    ，乃排斥其證據能力。惟當事人如放棄對原供述人反對詰問
    權，於審判程序表示同意該等傳聞證據可作為證據，此時法
    院除認該傳聞證據欠缺適當性外，自可承認其證據能力。又
    當事人、代理人或辯護人於調查證據時，知有刑事訴訟法第
    一百五十九條第一項不得為證據情形，卻表示「對於證據調
    查無異議、沒有意見」等意思，而未於言詞辯論終結前聲明
    異議者，應視為已有將該等傳聞證據採為證據同意（九十四
    台上二九七六號判決參照）。查被告丙○○對證人邱仰德、
    蔡慶得於警詢審判外陳述，在原審準備程序及審判程序中，
    就該證據能力，均表示無意見（詳原審卷四四、一０一頁）
    ，且未於言詞辯論終結前聲明異議，依上說明，應視為被告
    丙○○已有將該等傳聞證據採為證據同意。另本院審酌證人
    邱仰德、蔡慶得於警詢陳述，均係就被告丙○○販賣海洛因
    事實所為陳述，且為被告丙○○所肯認，本院查無違法或不
    實處，是該等傳聞證據，並無欠缺適當性情形，自可承認其
    證據能力。
二、監聽部分：
　　按通訊保障及監察法業於八十八年七月十四日制定公布，並
    於同年月十六日生效，司法警察機關因偵辦刑事案件，為蒐
    集或調查證據，而有實施通訊監察必要者，於偵查中應由檢
    察官依職權或聲請核發通訊監察書，載明應記載事項，始得
    為之，其有急迫情形，經檢察官口頭通知先予執行通訊監察
    者，亦應於廿四小時內補發通訊監察書，同法第五條、第六
    條、第十一條分別定有明文。查被告丙○○自九十五年五月
    八日至九十五年六月六日止，以0000000000號行動電話，與
    證人蔡慶得聯絡販賣第一級毒品海洛因，並以0000000000、
    0000000000號電話與同案被告甲○○所持用0000000000號行
    動電話，聯絡共同販賣第一級毒品海洛因。並同案有被告甲
    ○○並以0000000000號電話，與證人蔡慶得聯絡販賣毒品海
    洛因通訊監察譯文在卷可憑（詳警卷(一)五九至九一頁），該
    監聽譯文係經臺灣臺南地方法院檢察署檢察官，於九十五年
    五月八日，以九五南檢朝至聲監續字第０００四五九號核發
    通訊監察書，依法定程序執行通訊監察所取得「派生證據」
    ，有通訊監察書在卷可稽（詳偵查卷(三)一至三頁）。又原審
    提示上揭通訊監察譯文令渠等辨認時，被告渠等均表示無意
    見（詳原審卷一六一頁）。是上開通訊監察譯文，自亦得為
    證據（九十五台上三一二八號判決參照），併此敘明。
乙、實體部分：
一、訊據上訴人即被告丙○○對於事實一(一)至(四)販賣海洛因予邱
    仰德、蔡慶得犯行，均坦承不諱；同案被告甲○○則否認有
    販賣犯行，辯稱：伊未與丙○○共同販賣毒品，丙○○係認
    罪且與檢察官達成協議，指證伊販賣海洛因以換取輕刑，丙
    ○○證詞係受利誘所為陳述，又伊與蔡慶得在路上相遇，因
    蔡慶得知伊有施用海洛因習慣，便向伊索討海洛因，伊尚未
    提供毒品予蔡慶得，即被警方查獲云云。惟查：
　(一)被告丙○○自白於事實一(一)所示時地，販賣海洛因予證人邱
　  仰德，業據證人邱仰德於警詢證述：（你綽號為何？）凸凸
    ；（你所施打毒品海洛因向何人所購？）我都事先以000-00
    00號電話，撥打0000000000號行動電話，向綽號小薇聯絡購
    買毒品海洛因；（綽號小薇是否即為警方查獲涉嫌販賣毒品
    丙○○）是的；（你與綽號小薇聯絡購買毒品海洛因，均約
    在何處交貨？每次購買多少海洛因？）約在永康市○○路長
    億城附近或巷子交貨，每次購買五百元至八百元不等；（從
    何時開始向丙○○購買海洛因？最後一次何時？何地？）我
    從九十五年三月開始向丙○○購買海洛因，最後一次是九十
    五年五月中旬，在臺南縣永康市○○路長億城附近巷子裡，
    購買八百元海洛因等語（詳偵查卷(一)三八至三九頁）。證人
    邱仰德復於偵查中結稱：（你向小薇買過幾次海洛因？二次
    ；（時地、買多少錢？）二次都在永康市○○路長億城巷子
    裡，第一次買五百元，第二次買八百元；我向綽號小薇購買
    毒品，是她親自交給我的，二次都是這樣；我說的小薇即是
    庭上丙○○等語相符（詳偵查卷(一)五三、八一頁）。是被告
    丙○○自白於事實一(一)販賣海洛因予邱仰德，核與事實相符
    ，堪以採信。
　(二)又被告丙○○自白於事實一(二)至(四)所示時地，販賣毒品海洛
　  因予蔡慶得犯行，業據證人蔡慶得於警詢證稱：（你外號為
    何？）別人都叫我老仔等語（詳警卷(一)二○頁）；於偵查中
    結稱：（九十五年五月十六日上午八時五六分，你與小薇說
    你是老仔啦，１啦，小薇答稱，南農麥當勞，你說好，是何
    意思？）我是要向她買一千元海洛因，她叫我去南農麥當勞
    那裡等等語（詳偵查卷(一)七五頁）；於原審結稱：我於九十
    五年五月十六日上午八時五十六分許，與小薇監聽譯文係實
    在，是我跟小薇通聯沒錯；在台南高農麥當勞交易；交易數
    量１即代表一千元海洛因意思；是由阿本送給我的等語（詳
    原審卷一五六至一五七頁，即事實一(二)）。又於原審結稱：
    （你以前跟小薇買毒品時，都在何處交易？）他電話會跟我
    講，到永康市○○○街長億城，或到永康麥當勞去等候交易
    ；（查獲這次前，有跟阿本見過面一次；（那次為何要跟阿
    本見面？）因之前我跟「小薇」買時，甲○○送來一次給我
    ；那次見面是在我被查獲前一、二天；買一千元左右海洛因
    ；也在長億城交易等語（詳原審卷一四九至一五一頁，即事
    實一(三)），五月廿四日上午七時四十分監聽譯文（詳警(一)卷
    七十頁），是我與「小薇」通聯紀錄，小薇供稱：二分半就
    是要賣給蔡慶得約六千元海洛因屬實，她說的正確；被查獲
    那天早上交易的，我們電話聯繫完，約三十分鐘後，在長億
    城那邊交易的；是本仔拿來給我的等語明確（詳原審卷一五
    四頁，即事實一(四)），此外有0000000000、0000000000、00
    00000000、0000000000號電話監聽譯文及扣案附表一編號一
    至五所示物品在卷可憑，而扣案附表一編號一所示白色粉末
    四十六包，經送調查局鑑定結果，均含海洛因成分，確係海
    洛因，有調查局九十五年七月七日調科壹字第二○○○○六
    三六三號鑑定通知書在卷可稽（鑑定內容，詳附表二編號一
    、六、詳偵查卷(一)六十頁）。是被告丙○○自白於事實一(二)
    至(四)販賣海洛因予蔡慶得，核與事實相符，堪以採信。
  (三)又據證人蔡慶得於原審結稱：（如何知道甲○○是小薇派來
    送貨的？）因甲○○來時就問我，我是不是「老仔」，然後
    再與我交易；九十五年五月十六日上午八時五十六分，我與
    「小薇」監聽譯文內容，是我與小薇通聯沒錯；我們交易地
    點，在台南高農的麥當勞；交易數量１係代表一千元海洛因
    ；是阿本交給我的；九十五年五月廿四日查獲前，有與阿本
    見過面；那次見面是在我被查獲前一、二天，我買一千左右
    海洛因；交易地點在長億城；而五月廿四日上午七時四十分
    許監聽譯文，亦是我與小薇通聯紀錄；小薇在審理中證稱：
    二分半就是要賣給蔡慶得約六千元海洛因，她說的正確；這
    二分半毒品是在長億城交易；是本仔拿來交給我的；（阿本
    交你幾次？）有九十五年五月十六日、九十五年五月廿二日
    、九十五年五月廿四日上午及九十五年五月廿四日中午被查
    獲等語（詳原審卷一四七至第一五七頁）。準此，核與被告
    丙○○所供相符，同案被告甲○○於事實一所示海洛因交易
    時，係先受被告丙○○指示，再將欲交易毒品海洛因，攜至
    指定地點賣予蔡慶得，且每次交易後，由被告丙○○給予同
    案被告甲○○相當於六百元海洛因利益，做為代價等情，堪
    以認定。
  (四)綜上所述，本件被告丙○○連續於事實一(一)至(四)所示時地，
    販賣海洛因予邱仰德及蔡慶得犯行，事證明確，均堪認定。
二、按海洛因為毒品危害防制條例第二條第二項第一款所規定第
    一級毒品，核被告丙○○將第一級毒品海洛因販賣他人犯行
    ，係犯毒品危害防制條例第四條第一項販賣第一級毒品罪。
    被告丙○○於事實一(二)至(四)犯行，與同案被告甲○○具有犯
    意聯絡及行為分擔，為共同正犯。又被告丙○○非法持有第
    一級毒品海洛因低度行為，為其販賣高度行為所吸收，不另
    論罪。又被告行為後，刑法第五十六條連續犯規定，業於九
    十四年一月七日修正公布刪除，並於九十五年七月一日施行
    ，則被告犯行，因行為後新法業已刪除連續犯規定，此刪除
    雖非犯罪構成要件變更，但顯已影響行為人刑罰法律效果，
    自屬法律有變更，依新法第二條第一項規定，比較新舊法結
    果，仍應適用較有利於被告行為時法律，即舊法論以連續犯
    （最高法院九十五年第八次刑事庭會議決議參照）。是被告
    丙○○先後多次販賣第一級毒品海洛因行為，時間緊接，構
    成要件相同，顯係基於概括犯意反覆為之，為連續犯，應依
    修正前刑法第五十六條規定，論以連續販賣第一級毒品罪，
    至販賣第一級毒品罪法定本刑為死刑及無期徒刑，自不得加
    重其刑，併此敘明。
三、新修正刑法第五十九條規定，為法院就刑之酌減審認標準見
    解明文化，非屬法律變更，不生新舊法比較適用問題。查被
    告丙○○所販賣海洛因對象僅二人，販賣海洛因數量不多，
    犯罪所得財物僅九千三百元，向其購買毒品者屬一般吸毒者
    ，並無再行轉售者，此較諸大量販賣毒品予不特定多數人施
    用，藉以牟取暴利情形，迥然有別，危害社會程度亦有差別
    ，且其犯後坦認犯行，並指證同案被告甲○○，堪認其悔意
    甚深，其犯罪情狀，非無可憫，而毒品危害防制條例第四條
    第一項法定本刑為死刑或無期徒刑，縱對被告丙○○處以最
    低度刑無期徒刑，仍屬過重，爰依刑法第五十九條規定酌減
    輕其刑。又修正後刑法第二條第一項規定：「行為後法律有
    變更者，適用行為時之法律。但行為後之法律有利於行為人
    者，適用最有利於行為人之法律」。查被告丙○○行為後，
    刑法第六十四條第二項、第六十五條第二項，業於九十四年
    一月七日修正公布，並於九十五年七月一日施行，修正前刑
    法第六十四條第二項規定：「死刑減輕者，為無期徒刑，或
    為十五年以下十二年以上有期徒刑」、修正前刑法第六十五
    條第二項規定：「無期徒刑減輕者，為七年以上有期徒刑」
    ，修正後刑法第六十四條第二項規定：「死刑減輕者，為無
    期徒刑」，修正後刑法第六十五條第二項規定：「無期徒刑
    減輕者，為二十年以下十五年以上有期徒刑」，比較結果，
    修正後刑法第六十四條第二項、第六十五條第二項，並非較
    有利於行為人，依刑法第二條第一項前段規定，仍應依修正
    前刑法第六十四條第二項、第六十五條第二項規定，酌減輕
    其刑。又被告行為後，刑法第廿八條修正規定為：二人以上
    共同實行犯罪行為者，皆為共同正犯。修正後僅係排除陰謀
    共同正犯及預備共同正犯，因此不論依修正前或修正後規定
    ，本件被告丙○○與同案被告甲○○應論以共同正犯，對被
    告丙○○而言，並無有利或不利情形，應逕依裁判時法律即
    修正後刑法第廿八條，論以共同正犯。
四、修正刑法，綜合比較整體適用法律：
  (一)查被告行為後，於九十四年二月二日修正公布刑法，業已於
    九十五年七月一日起施行。按行為後法律有變更者，適用行
    為時之法律，但行為後之法律有利於行為人者，適用最有利
    於行為人之法律，現行刑法第二條第一項定有明文。此條係
    規範行為後法律變更所生新舊法律比較適用之準據法，是刑
    法第二條第一項本身雖經修正，但無比較新舊法適用問題，
    應一律適用裁判時現行刑法第二條第一項規定，為「從舊從
    輕」比較；又新舊刑法關於刑規定，雖同採從輕主義，惟比
    較時仍應就罪刑有關之共犯、未遂犯、想像競合犯、牽連犯
    、連續犯、結合犯，以及累犯加重、自首減輕暨其他法定加
    減原因（如身分加減）與加減比例等一切情形，綜其全部之
    結果，而為比較，再適用有利於行為人之法律處斷，而不得
    一部割裂分別適用不同新舊法（九十五年第八次刑事庭會議
    決議參照）。
  (二)依上所述，經綜合比較結果，本件關於連續犯部分修正，以
    舊刑法第五十六條規定，有利於本件被告；而關於刑之減輕
    部分，亦以舊刑法第六十四條第二項、第六十五條第二項，
    較有利於被告；至關於共同正犯部分，無論適用新舊法，被
    告均成立共同正犯，對被告均無有利不利區別，另關於刑法
    第五十九條部分，依上揭最高法院九十五年十一月七日第廿
    一次刑事庭會議決議，固均應適用裁判時法，即適用修正後
    刑法第二十八條、第五十九條規定；然本件就連續犯及刑之
    減輕部分，則以舊刑法對被告較為有利。綜上所述，整體觀
    察，本件仍以舊刑法規定，對被告較為有利，故本件自應依
    新法第二條第一項前段規定，就被告全部犯行，全部均適用
    被告行為時法律。
五、原判決關於被告丙○○部分，以被告丙○○罪證明確，因予
　  適用毒品危害防制條例第四條第一項、第十八條第一項前段
    、第十九條第一項，刑法第十一條前段、第二條第一項前段
    、第二十八條（修正前）、第五十六條（修正前）、第五十
    九條（修正前）、刑法第六十四條第二項（修正前）、第六
    十五條第二項（修正前）規定，併審酌被告丙○○不思以正
    途取財，竟販賣第一級毒品供人施用藉以牟利，戕害國民身
　　心健康甚鉅，然被告丙○○坦承犯行，深具悔意，暨檢察官
　  對被告丙○○具體求處徒刑七年四月（詳原審卷一七０頁）
    等一切情狀，對被告丙○○量處有期徒刑七年四月，以資儆
    懲。併敘明：(一)扣案附表二編號一所示第一級毒品海洛因四
    十六包（合計淨重八．六一公克），為毒品危害防制條例第
　　二條第二項第一款所規定第一級毒品，係屬查獲毒品，不問
　  屬於犯人與否，應依毒品危害防制條例第十八條第一項前段
    規定，沒收併銷燬之。(二)又附表二編號二至五所示物品，均
    係被告丙○○所有，而供犯本件販賣第一級毒品海洛因所用
    ，業具被告丙○○供承在卷，應依同條例第十九條第一項規
    定宣告沒收。(三)又按毒品外包裝既係用於包裹毒品，防其裸
    露、潮濕，便於攜帶販賣，亦係供意圖販賣而持有毒品所用
    ，應依毒品危害防制條例第十九條第一項：「犯第四條至第
    九條、第十二條、第十三條或第十四條第一項、第二項之罪
    者，其供犯罪所用或因犯罪所得之財物，均沒收之，如全部
    或一部不能沒收時，追徵其價額或以其財產抵償之」規定宣
    告沒收，如毒品包裝、黏著物，與毒品無法分離，則應依同
    條例第十八條第一項前段：「查獲之第一、二級毒品及專供
    製造或施用第一、二級毒品之器具，不問屬於犯人與否，均
    沒收銷燬之」規定，併諭知沒收銷燬（九十六台上一四五號
    判決參照）。查包裝上開第一級毒品海洛因，所使用空包裝
    袋四十六個（即附表二編號六），均係用於包裹毒品，防止
    毒品漏逸、潮濕，以便於攜帶、存放，且供被告丙○○與同
    案被告甲○○為本件販賣毒品所用，並非毒品危害防制條例
    第二條所稱第一級毒品海洛因，雖因係包裝上開第一級毒品
    海洛，因而與之密切接觸，然既經鑑定機關就之與毒品分別
    鑑析其重量，已可證明上開空包裝袋與毒品並無不可析離關
    係，不能視為毒品一部分，應依毒品危害防制條例第十九條
    第一項規定，宣告沒收。(四)再按毒品危害防制條例第十九條
    第一項固規定「犯第四條至第九條、第十二條、第十三條或
    第十四條第一項、第二項之罪者，其供犯罪所用或因犯罪所
    得之財物，均沒收之，如全部或一部不能沒收時，追徵其價
    額或以其財產抵償之」。但共同正犯犯罪所得為現款時，因
    係合併計算，且於全部或一部不能沒收時，以其財產抵償之
    ，為避免執行時發生重複沒收、抵償之情形，故各共同正犯
    間係採連帶沒收主義，於裁判時僅諭知連帶沒收，不得就全
    體共同正犯總所得，對各該共同正犯分別重複諭知沒收（九
    十五台上六０五一號判決參照）。查被告丙○○販賣第一級
    毒品海洛因予證人邱仰德（事實一(一)，販毒所得一千三百元
    ，又與同案被告甲○○共同販賣第一級毒品海洛因予證人蔡
    慶得，販毒所得為八千元（事實一(二)至(四)），則被告丙○○
    販毒所得合計九千三百元（即附表二編號七），應依法宣告
    沒收，其中被告丙○○與同案被告甲○○二人共同販毒所得
    八千元部分，依上說明，自應宣告由被告丙○○與同案被告
    甲○○二人連帶沒收，然因上開販毒所得，均未經扣案，如
    全部或一部不能沒收時，應以其財產抵償之。(五)至扣案附表
    一編號七所示0000000000號行動電話一支，雖係同案被告甲
    ○○供販賣海洛因所用，然據同案被告甲○○於警詢供稱，
    該行動電話係向友人「羅小姐」借用，非其所有（詳警卷(一)
    十五頁），且查無證據可認該行動電話一支，係同案被告甲
    ○○所有，爰不為沒收宣告；另按毒品危害防制條例第十九
    條第一項係規定沒收因犯罪所得財物，不及於因犯罪所得利
    益（九十五台上六０二五號判決參照）。查同案被告甲○○
    於事實一(二)至(四)犯行，被告丙○○每次均提供其相當於六百
    元海洛因做為代價，已如前述，則同案被告甲○○獲取海洛
    因為違禁物，非客觀上金錢或物品，此與毒品危害防制條例
    第十九條第一項「財物」要件不合，是應認同案被告甲○○
    係每次可獲得相當於減免另行支付六百元購毒債務利益，合
    計獲得相當於一千八百元利益，依上揭判決意旨，同案被告
    甲○○此部分犯罪所得利益，自毋庸宣告沒收，附此敘明。
六、本院經核，原判決認事用法，均無違誤，量刑亦稱妥適。被
    告丙○○上訴意旨，空言指摘原判決不當，依上所述，為無
    理由，應予駁回
七、末查，本件被告丙○○經合法傳喚，無正當理由未到庭，爰
    不待其陳述，逕行判決。
據上論斷，應依刑事訴訟法第三百六十八條、第三百七十一條，
判決如主文。
本案經檢察官徐松奎到庭執行職務。
中　　華　　民　　國　　96　　年　　6　　月　　14 　　日
                  刑事第六庭    審判長法　官  蔡崇義
                                      法　官  杭起鶴
                                      法　官  董武全
以上正本證明與原本無異。
如不服本判決，應於收受本判決後十日內向本院提出上訴書狀。
其未敘述上訴理由者並得於提起上訴後十日內向本院補提理由書
狀（均須按他造當事人之人數附繕本）「切勿逕送上級法院」。
　　　　　　　　　　　　　　　　　　　書記官  許美惠
中　　華　　民　　國　　96　　年　　6　　月　　14 　　日
附錄法條：
毒品危害防制條例第四條：
製造、運輸、販賣第一級毒品者，處死刑或無期徒刑；處無期徒
刑者，得併科新臺幣一千萬元以下罰金。
製造、運輸、販賣第二級毒品者，處無期徒刑或七年以上有期徒
刑，得併科新臺幣七百萬元以下罰金。
製造、運輸、販賣第三級毒品者，處五年以上有期徒刑，得併科
新臺幣五百萬元以下罰金。製造、運輸、販賣第四級毒品者，處
三年以上十年以下有期徒刑，得併科新臺幣三百萬元以下罰金。
製造、運輸、販賣專供製造或施用毒品之器具者，處一年以上七
年以下有期徒刑，得併科新臺幣一百萬元以下罰金。
前五項之未遂犯罰之。
附表一：（扣案物）
┌──┬───────────┬───┬───────────┐
│編號│扣  案  物  品  名  稱│數  量│備               註   │
├──┼───────────┼───┼───────────┤
│一  │海洛因（含包裝袋）    │46包  │合計淨重8.61公克      │
│    │                      │      │空包裝袋總重16.01公克 │
├──┼───────────┼───┼───────────┤
│二  │分裝袋                │1包   │                      │
├──┼───────────┼───┼───────────┤
│三  │行動電話              │3支   │門號0000000000        │
│    │                      │      │序號000000000000000   │
│    │                      │      ├───────────┤
│    │                      │      │門號0000000000        │
│    │                      │      │序號000000000000000   │
│    │                      │      ├───────────┤
│    │                      │      │門號0000000000        │
│    │                      │      │序號000000000000000   │
├──┼───────────┼───┼───────────┤
│四  │記帳單                │1張   │                      │
├──┼───────────┼───┼───────────┤
│五  │電話簿                │1本   │                      │
├──┼───────────┼───┼───────────┤
│六  │海洛因（含包裝袋）    │7包   │合計淨重1.02公克      │
│    │                      │      │空包裝袋總重2.43公克  │
├──┼───────────┼───┼───────────┤
│七  │行動電話              │1支   │門號0000000000        │
│    │                      │      │序號000000000000000   │
└──┴───────────┴───┴───────────┘
附表二：（應沒收物）
┌──┬──────┬─────┬──────┬───────┐
│編號│扣案物品名稱│數      量│沒 收 依 據 │備          註│
├──┼──────┼─────┼──────┼───────┤
│一  │海洛因      │46包（合計│毒品危害防制│附表一編號一  │
│    │            │淨重8.61公│條例第十八條│              │
│    │            │克）      │第一項前段  │              │
├──┼──────┼─────┼──────┼───────┤
│二  │分裝袋      │1包       │毒品危害防制│附表一編號二  │
│    │            │          │條例第十九條│              │
│    │            │          │第一項      │              │
├──┼──────┼─────┼──────┼───────┤
│三  │行動電話    │3支       │同上        │附表一編號三  │
│    │            │          │            │              │
├──┼──────┼─────┼──────┼───────┤
│四  │記帳單      │1張       │同上        │附表一編號四  │
├──┼──────┼─────┼──────┼───────┤
│五  │電話簿      │1本       │同上        │附表一編號五  │
├──┼──────┼─────┼──────┼───────┤
│六  │海洛因包裝袋│46個（總重│同上        │附表一編號一  │
│    │            │16.01公克)│            │              │
├──┼──────┼─────┼──────┼───────┤
│七  │犯罪所得    │9300元    │同上        │其中犯罪所得80│
│    │            │          │            │00元，應與被告│
│    │            │          │            │甲○○連帶沒收│
└──┴──────┴─────┴──────┴───────┘
附表三：（毋庸沒收物品）
┌──┬─────────┬──────┬──────────┐
│編號│名              稱│數        量│備              註  │
├──┼─────────┼──────┼──────────┤
│一  │行動電話          │1支         │門號0000000000      │
│    │                  │            │序號000000000000000 │
└──┴─────────┴──────┴──────────┘
